# 财务公司聘请审计有何特殊要求？

提问人：JaniceC 时间：2011-01-06 17:55:19
2010 年新成立财务公司，在聘请审计事务所进行报表审计是否有什么特殊要求？（对审计资格的要求）

回答人：chenyiwei
需要考虑同时满足两方面的要求：（ 1 ）银监会的监管要求，例如《银行业金融机构外部审计监管指引》（银监发[2010]73号）中的有关要求；（ 2 ）财务公司的股东如为国有企业、上市公司等对事务所资质有特殊要求的情形的，应同时满足股东对事务所资质的要求。另外可以看一下最近发布的《金融企业选聘会计师事务所招标管理办法[试行]》（财金[2010]169号）。